【裁判字號】    97,交易,18
【裁判日期】    970327
【裁判案由】    過失傷害
【裁判全文】
臺灣基隆地方法院刑事判決              97年度交易字第18號
公  訴  人  臺灣基隆地方法院檢察署檢察官
被      告  甲○○
                      樓
上列被告等因過失傷害案件，經檢察官聲請簡易判決處刑（97年
度調偵字第10號），本院基隆簡易庭認有刑事訴訟法第451 條之
1 第4 項但書之情形，由本院改依通常程序審理，判決如下：
    主      文
本件公訴不受理。
    理      由
一、公訴即聲請簡易判決處刑意旨詳如附件聲請簡易判決處刑所
    載。
二、按告訴乃論之罪，告訴人於第一審辯論終結前得撤回告訴；
    又告訴經撤回者，應諭知不受理之判決，刑事訴訟法第238
    條第1 項、第303 條第3 款分別定有明文。
三、查本件告訴人乙○○告訴被告甲○○過失傷害案件，公訴人
    認被告係觸犯刑法第277 條第1 項之傷害罪嫌，依同法第28
    7 條前段規定，須告訴乃論。茲因雙方業已達成和解，告訴
    人乙○○並已於97年3 月25日具狀並當庭向本院撤回告訴（
    見本院卷附撤回告訴聲請狀），依前揭說明，本件即應為不
    受理之諭知。又本件既查有刑事訴訟法第451 條之1 第4 項
    但書所列情形之一，即不宜以簡易判決處刑，爰改依通常程
    序審理，並不經言詞辯論，逕為不受理判決之諭知。
四、據上論斷，應依刑事訴訟法第452條、第303條第3款、第307
    條，判決如主文。
中    華    民    國    97    年    3     月    27    日
                  刑事第三庭法  官  黃永定
以上正本證明與原本無異。
對於本件判決如有不服，應於收受送達後10日內，向本院提出上
訴書狀，上訴於臺灣高等法院，並按他造當事人之人數附具繕本
。
中    華    民    國    97    年    3     月    27    日
                            書記官  劉珍珍
附件：
臺灣基隆地方法院檢察署檢察官聲請簡易判決處刑書
                                      97年度調偵字第10號
    被      告  甲○○  女  26歲（民國○○年○○月○○日生）
                        住臺北市○○區○○路3段85巷23弄1
                        2號5樓
                        身分證統一編號：Ｚ000000000號
上列被告因過失傷害案件，業經偵查終結，認為宜以簡易判決處
刑，茲將犯罪事實及證據並所犯法條分敘如下：
    犯罪事實
一、甲○○於民國96年9月25日下午3時36分許，駕駛其所租用裕
    融企業股份有限公司所有車號4433─QQ號自小客車，沿臺北
    縣金山鄉台二甲線由金山往陽明山方向行駛，行經台二甲線
    1.8公里往大佛山路口時，欲左轉彎駛往大佛山，本應注意
    車輛行至交岔路口，轉彎車應讓直行車先行，但其因已在路
    口等待2輛直行自小客車車通過，雖轉彎前已見乙○○所騎
    乘車號857─BMC號機車在其對向車道行駛而來，卻疏未注意
    停讓該機車先通行路口，誤判其可在該機車駛至路口前即完
    成轉彎動作通行路口，詎其因車速較慢，尚未駕車完成通行
    路口動作時，上開機車便駛至路口，煞車不及，撞上前開自
    小客車右後側車身，致乙○○人車倒地，受有額頭部深度裂
    傷、兩後肘部擦傷、左大腿兩膝部擦傷之傷害，嗣經警據報
    到場處理，始知上情。
二、案經乙○○訴由台北縣政府警察局金山分局報告偵辦。
    證據並所犯法條
一、訊據被告甲○○固坦承駕駛前開自小客車與告訴人乙○○所
    騎乘機車發生車禍之情不諱，惟堅詞否認涉有何過失傷害之
    犯行，辯稱：伊在左轉前，已經在路口等了大約10秒鐘，禮
    讓了兩台車過去，告訴人機車過來時伊有看到他，以目測距
    離伊認為他不會撞到伊，但因為當時伊在路口車速比較慢，
    轉過去後是斜坡，伊不敢開太快，所以告訴人機車撞到伊車
    後方云云。經查，被告上開犯行，業據告訴人指述在卷，且
    有道路交通事故調查報告表（一）（二）、道路交通事故現
    場圖、財團法人北海岸金山醫院丙種診斷證明書各1份、相
    片16張附卷可稽，被告既於路口轉彎前已預見告訴人所騎乘
    機車於對向車道往路口方向駛來，即應禮讓其先行，若遇先
    通行該路口，即應駕車快速通過，但其因誤判距離且車速過
    慢導致告訴人煞車不及撞上被告所駕駛自小客車後方，認被
    告確有過失，臺北縣區車輛行車事故鑑定委員會鑑定意見亦
    同此見，此有該鑑定委員會北縣鑑字第961585號鑑定意見書
    1份可參，被告犯嫌堪以認定。
二、核被告所為，係犯刑法第284條第1項前段過失傷害罪嫌。
三、依刑事訴訟法第451條第1項聲請逕以簡易判決處刑。
    此    致
臺灣基隆地方法院基隆簡易庭
中    華    民    國    97    年    2     月    21    日
                              檢  察  官  丙○○
本件正本證明與原本無異
中    華    民    國    97    年    2     月    25    日
                              書  記  官  林建价
參考法條：
中華民國刑法第284條第1項前段
因過失傷害人者，處6月以下有期徒刑、拘役或5百元以下罰金，
致重傷者，處1年以下有期徒刑、拘役或5百元以下罰金。
附記事項：
本件係依刑事訴訟法簡易程序辦理，法院簡易庭得不傳喚被告、
輔佐人、告訴人、告發人等出庭即以簡易判決處刑；被告、被害
人、告訴人等對告訴乃論案件如已達成民事和解而要撤回告訴或
對非告訴乃論案件認有受傳喚到庭陳述意見之必要時，請即另以
書狀向簡易法庭陳述或請求傳訊。


司法院資訊處製作；財團法人民間司法改革基金會備份。
